【裁判字號】    94,上訴,1294
【裁判日期】    950111
【裁判案由】    違反毒品危害防制條例
【裁判全文】
臺灣高等法院臺南分院刑事判決
上  訴  人
即  被  告  甲○○
上列上訴人因違反毒品危害防制條例案件，不服臺灣臺南地方法
院94年度訴字第1368號中華民國94年11月15日第一審判決（起訴
案號：臺灣臺南地方法院檢察署94年度毒偵字第2435號），提起
上訴，本院判決如下：
    主      文
上訴駁回。
    事      實
一、甲○○曾於民國 (下同)八十四年及八十五年間，因違反肅
    清煙毒條例案件，分別經本院及臺灣臺南地方法院判處有期
    徒刑三年六月及三年七月確定，二罪接續執行，於九十四年
    一月二十三日執行撤銷假釋後之殘刑完畢；又因施用第一級
    毒品案件，經臺灣臺南地方法院以八十九年度毒聲字第二七
    二一號裁定送觀察、勒戒後，認有繼續施用毒品之傾向，再
    經臺灣臺南地方法院以八十九年度毒聲字第三二四二號裁定
    令入戒治處所強制戒治，於九十年十一月二十日執行完畢，
    並經臺灣臺南地方法院檢察署檢察官於九十年十一月二十日
    以九十年度戒毒偵字第五七二號為不起訴處分確定。
二、詎甲○○猶未戒除毒癮，於上開強制戒治完畢後五年內，復
    基於施用第一級毒品海洛因之概括犯意，自九十四年三月二
    十八日起至同年九月十三日止，在臺南市○區○○街公墓內
    ，以注射針筒注射右手臂靜脈血管之方式，連續施用第一級
    毒品海洛因多次。嗣於九十四年九月十三日二十時五十八分
    許，在臺南市○區○○路一八一號前為警查獲，並扣得其所
    有之第一級毒品海洛因一包（含袋重零點二五公克），始查
    悉上情。
三、案經臺南市警察局第六分局報告臺灣臺南地方法院檢察署檢
    察官偵查後起訴。
    理      由
一、本件係經被告甲○○於本院審理中當庭表示認罪，而以簡式
    審判程序加以審理，則依據刑事訴訟法第二百七十三條之二
    、第一百五十九條第二項之規定，不適用傳聞法則有關限制
    證據能力之相關規定，合先敘明。
二、訊據上訴人即被告甲○○對上開連續非法施用第一級毒品海
    洛因多次之事實坦承不諱，而被告經警查獲後，採尿送驗之
    結果呈可待因、嗎啡陽性反應（按海洛因係由嗎啡經化學合
    成而製得，經注射進入人體後，因代謝分解成嗎啡，因此施
    打海洛因後，由尿液中檢驗結果仍為嗎啡反應），此有長榮
    大學毒物研究中心於九十四年九月二十九日所出具之尿液檢
    驗確認報告一紙附卷可稽，又被告所持有之第一級毒品海洛
    因一包 (含袋重零點二五公克)，經檢驗結果，確屬第一級
    毒品海洛因無訛，此有臺南市警察局第六分局毒品檢驗報告
    單一紙附卷可證，均互核相符，足認被告之自白確與事實相
    符，堪以採信。又被告於八十九年間因施用毒品送觀察、勒
    戒及強制戒治後，由臺灣臺南地方法院檢察署檢察官於九十
    年十一月二十日以九十年度戒毒偵字第五七二號為不起訴處
    分確定在案，亦有不起訴處分書及裁定書各一份附卷可佐，
    是以，被告於強制戒治期滿後五年之內再非法施用第一級毒
    品之犯行，事證明確，堪予認定。
三、按海洛因業經列入毒品危害防制條例第二條第二項第一款所
    規定之第一級毒品，禁止非法持有、施打及吸用，毒品危害
    防制條例第二條第二項第一款定有明文。查被告曾因施用毒
    品案件，經觀察、勒戒、強制戒治後，經不起訴處分確定，
    有前揭不起訴處分書、裁定書及臺灣高等法院被告前案紀錄
    表附卷可據。茲被告又非法施用海洛因，核其所為，係犯毒
    品危害防制條例第十條第一項之施用第一級毒品罪；其持有
    第一級毒品海洛因之低度行為，為進而施用之高度行為所吸
    收，不另論罪。被告先後多次施用第一級毒品海洛因之犯行
    ，時間緊接，觸犯犯罪構成要件相同之罪名，顯係基於概括
    犯意而為，應依連續犯之規定論以一罪，即連續施用第一級
    毒品罪，並加重其刑。被告有如事實一所示之犯罪科刑及執
    行紀錄，於九十四年一月二十三日執行完畢，此有臺灣高等
    法院被告前案紀錄表一份在卷可按，其前受有期徒刑之執行
    完畢後，五年內再犯本件有期徒刑以上之刑之罪，為累犯，
    應依刑法第四十七條規定加重其刑，並依刑法第七十條規定
    遞加重之。
四、原審適用毒品危害防制條例第十條第一項、第十八條第一項
    前段，刑法第十一條前段、第五十六條、第四十七條之規定
    ，並審酌被告施用毒品之犯行，在性質上乃屬對自我身心健
    康之自戕行為，尚未嚴重破壞社會秩序、侵害他人權益，然
    其有多次之毒品前科，且因施用毒品經送觀察、勒戒及強制
    戒治後，猶不思戒絕革除惡習，再為本件犯罪，顯未因前所
    受之觀察、勒戒及強制戒治而記取教訓，惟被告犯後坦承犯
    行，態度良好，並其犯罪之動機、目的、手段等一切情狀，
    量處有期徒刑十月，以資懲儆。並以扣案之第一級毒品海洛
    因一包 (含袋重零點二五公克)，經檢驗結果確為第一級毒
    品海洛因無訛，屬毒品危害防制條例第二條所列之第一級毒
    品，不論屬於被告與否，應依毒品危害防制條例第十八條第
    一項前段宣告沒收銷燬之。至於施用毒品海洛因之注射針筒
    業已丟棄，亦據被告所自承，並說明不另為沒收之宣告等情
    。本院經核其認事用法，均無不當，量刑亦稱妥適。被告上
    訴意旨，認原審量刑過重云云，為無理由，應予駁回。
據上論結，應依刑事訴訟法第368條，判決如主文。
本案經檢察官李傳來到庭執行職務。
中    華    民    國    95    年    1     月    11    日
                  刑事第五庭    審判長法  官  楊明章
                                      法  官  戴勝利
                                      法  官  顏基典
以上正本證明與原本無異。
如不服本判決，應於收受本判決後十日內向本院提出上訴書狀。
其未敘述上訴理由者並得於提起上訴後十日內向本院補提理由書
狀（均須按他造當事人之人數附繕本）「切勿逕送上級法院」。
                                      書記官  呂嘉文
中    華    民    國    95    年    1     月    11    日
附錄法條：
毒品危害防制條例第10條
施用第一級毒品者，處六月以上五年以下有期徒刑。


司法院資訊處製作；財團法人民間司法改革基金會備份。
